臺灣新北地方法院刑事判決
111年度金訴字第139號
公  訴  人  臺灣新北地方檢察署檢察官
被      告  呂惠娟



選任辯護人  李采霓律師
被      告  蔡佩倫


選任辯護人  林梅玉律師
上列被告因違反洗錢防制法等案件，經檢察官提起公訴（110年
度偵字第29630號），本院判決如下：
    主  文
呂惠娟幫助犯期貨交易法第112條第5項第3款之非法經營期貨交
易業務罪，處有期徒刑4月。緩刑2年，緩刑期間付保護管束，並
應接受6小時之法治教育。未扣案之犯罪所得新臺幣2萬元沒收，
於全部或一部不能沒收或不宜執行沒收時，追徵其價額。
蔡佩倫幫助犯期貨交易法第112條第5項第3款之非法經營期貨交
易業務罪，處有期徒刑4月。緩刑2年，緩刑期間付保護管束，並
應接受6小時之法治教育。扣案白色三星牌手機1支（IMEI：0000
00000000000，含門號0000000000號SIM卡1枚）沒收。
蔡佩倫被訴參與組織犯罪部分無罪。
    事  實
一、呂惠娟知悉一般人在正常的社會生活中，沒有向陌生人借用
    金融機構帳戶的理由，若有不熟識的人向自己借用帳戶，可
    能是因為該人欲從事非法金融活動，例如詐欺或地下期貨等
    ，才需要逃避檢警追查的人頭帳戶，所以隨意提供自己的金
    融機構帳戶給不熟識的人，可能會幫助別人犯下與帳戶金流
    有關的犯罪，其中也包含地下期貨業務，竟抱持著縱使可能
    幫助他人未經許可經營期貨交易業務也不違背其本意的心態
    ，而基於幫助犯期貨交易法第112條第5項第3款之未經許可
    經營期貨業務罪之不確定故意，於民國108年10月間某日，
    在臺北市○○區○○路0段000號之京華城商場內，將其中國信託
    商業銀行帳號000-000000000000號帳戶（下稱中信帳戶）、
    合作金庫商業銀行帳號0000000000000號帳戶（下稱合庫帳
    戶）之存摺、印章、金融卡、網路銀行帳號密碼，以新臺幣
    （下同）2萬元的代價，交給真實姓名、年籍不詳，綽號「L
    INDA」的人（下稱LINDA）使用。嗣LINDA所屬之集團明知未
    經行政院金融監督管理委員會許可取得期貨商資格，不得經
    營期貨交易業務，竟基於非法經營期貨交易業務之犯意，於
    109年10月間至110年2月間，架設DT789網站（http://mm.dt
    789.top）向不特定投資人招攬進行臺灣加權股價期貨指數
    期貨交易，其交易方式係以「口」為計算單位，並就客戶下
    單口數收取手續費，結算後即以呂惠君之上開中信帳戶、合
    庫帳戶作為非法經營地下期貨交易之收、付款帳戶，使客戶
    吳俊龍自109年10月起至110年2月17日止，陸續自上開網站
    向該地下期貨公司下單交易，並於附表所示時間，將附表所
    示之期貨交易款項匯入呂惠娟上開中信銀行帳戶。
二、蔡佩倫知道一般人不會隨便委託不認識的人去收取金錢，如
    果有陌生人委託自己收取不明款項，可能是因為款項是非法
    金融活動或犯罪的所得，才不敢親自出面收取，所以若隨意
    替陌生人收取轉交不明款項，可能會幫助他人進行非法金融
    活動或犯罪，其中包含地下期貨業務，竟抱持著縱使可能幫
    助他人未經許可經營期貨交易業務也不違背其本意的心態，
    而基於幫助犯期貨交易法第112條第5項第3款之未經許可經
    營期貨業務罪之不確定故意，於110年2月19日18時許，前往
    臺北市松山區民生東路上某處，向DT789網站經營集團中一
    名真實姓名、年籍不詳之成年男子拿取白色三星牌手機（IM
    EI：000000000000000，含門號0000000000號SIM卡1枚）作
    為聯繫工具，並於翌（20）日10時許，接獲電話指示後，前
    往新北市○○區○○路0號前，欲向吳俊龍收取積欠的交易虧損
    金額5萬元，然經吳俊龍拒絕付款，報警處理，而當場為員
    警逮捕，並扣得上開手機1支。
三、案經吳俊龍訴由新北市政府警察局板橋分局報告臺灣新北地
    方檢察署檢察官偵查起訴。
    理  由
甲、有罪部分：
壹、證據能力事項：
一、證人即告訴人吳俊龍在警詢中的證述，經被告呂惠娟、蔡佩
    倫之辯護人爭執其證據能力，而該等陳述為被告以外之人於
    審判外之陳述，又無符合傳聞證據例外之規定，自無證據能
    力。
二、告訴人吳俊龍所提出之平台網頁擷取畫面（偵卷117至131頁
    ），經被告呂惠娟、蔡佩倫之辯護人爭執其證據能力，然此
    部分證據內容是地下期貨交易網站之下單規則、網頁設計語
    言、下單時間等截圖畫面，用意是在證明有此截圖之情形存
    在，而非主張截圖內容為真實，性質上屬於非供述證據，本
    無傳聞證據之適用，然辯護人等既爭執其證據能力，公訴人
    又未能提出該等截圖之原始畫面供驗證其真實性與同一性，
    自不宜作為審判中之證據調查，應認上開證據並無證據能力
    。
三、告訴人吳俊龍之匯豐銀行對帳單、中國信託商業銀行板新分
    行帳戶對帳單、轉帳紀錄（偵卷第57至92頁），雖經被告蔡
    佩倫之辯護人爭執其證據能力，然此部分均為銀行基於業務
    所需，於通常業務過程中所需製作之紀錄文書，又均是電腦
    自動產製，並無虛偽、造假等顯不可信之情況，符合刑事訴
    訟法第159條之4第2款之傳聞證據例外，應有證據能力。  
四、除上開證據外，本判決所引用被告以外之人於審判外作成之
    相關供述證據，雖屬傳聞證據，惟公訴人、被告於本院準備
    程序、審判期日均未對證據能力有所爭執，亦未於言詞辯論
    終結前聲明異議，本院審酌上開證據資料製作時之情況，尚
    無違法不當及證明力明顯過低之瑕疵，亦認為以之作為證據
    應屬適當，故認前揭證據資料均有證據能力。又本判決其餘
    所引用之非供述證據，查無違反法定程序取得之情形，亦均
    認具證據能力。
貳、實體理由事項：
一、被告呂惠娟承認其確實有在犯罪事實欄所載的時間、地點將
    其中信帳戶、合庫帳戶交給LINDA使用，而被告蔡佩倫也承
    認其確實有在犯罪事實欄所載的時間、地點，先向真實姓名
    、年籍不詳之成年男子拿取扣案手機後，再於翌日前往前往
    新北市○○區○○路0號前，欲向吳俊龍收取積欠的期貨交割金
    額5萬元，而為警當場逮捕等事實，並均辯稱：承認犯罪事
    實，至於會構成什麼罪名請法院審酌認定。
二、被告呂惠娟之辯護人為其辯護稱：被告呂惠娟承認有販賣帳
    戶，至於是什麼罪名請法院審酌，本件並沒有任何證據證明
    告訴人是因為他人施用詐術才陷於錯誤，進而下標造成虧損
    ，與詐欺罪的要件不符等語。被告蔡佩倫之辯護人為其辯護
    稱：對於客觀事實均不爭執，至於構成什麼犯罪，請法院依
    法審認等語。
三、本院調查後認為：
　㈠客觀不爭執的事實：
　　被告呂惠娟於108年10月間某日，在臺北市○○區○○路0段000
    號之京華城商場內，將其中信帳戶、合庫帳戶之存摺、印章
    、金融卡、網路銀行帳號密碼，以2萬元的代價，交給LINDA
    使用。而被告蔡佩倫於110年2月19日18時許，前往臺北市松
    山區民生東路上某處，向真實姓名、年籍不詳之男子拿取白
    色三星牌手機（IMEI：000000000000000，含門號000000000
    0號SIM卡1枚）作為聯繫工具，並於翌（20）日10時許，接
    獲電話指示後，前往新北市○○區○○路0號前，欲向吳俊龍收
    取積欠的交易虧損金額5萬元，然經吳俊龍拒絕付款，報警
    處理，而當場為員警逮捕，並扣得上開手機1支等事實，被
    告呂惠娟、蔡佩倫都明白承認，並有告訴人吳俊龍於本院審
    理時的具結證述（本院卷第269至281頁）、自願受搜索同意
    書、新北市政府警察局板橋分局搜索扣押筆錄、扣押物品目
    錄表（偵卷第35至39頁）可以佐證，可以認定為真實。
  ㈡被告呂惠娟的帳戶成為非法經營地下期貨交易之收、付款帳
    戶：
　　⒈告訴人吳俊龍於本院審理時證稱：我大約於109年10月左右
      開始在DT789平台網站下單買賣期貨，這個平台告訴我們
      是操作台指期的平台，我們可以在上面下單，還有設停損
      的工具讓我使用，當我們無法看盤時，DT789平台可以依
      照我們設定的點數去交易，台指期是算口，一口台指期是
      200元，每次根據你是買漲或跌，依照臺灣期貨交易所的
      規則去下單，如果我買上漲，結果也真的上漲，我就可以
      獲利，就跟我去任何一家金融證券公司下單是一樣的，當
      初因為剛開始投資，我的交易金額不是太大，所以會選擇
      DT789平台，他給我的折扣比較高。總計在DT789平台投資
      期間，若不計虧損，我的獲利約有幾十萬元，這幾十萬元
      他們會匯到我設定的銀行帳戶。我不否認他們有匯款給我
      等語（本院卷第269至278頁），從而，依照告訴人吳俊龍
      上開證述，其在DT789網站（網址：http://mm.dt789.top
      ）上所進行的投資行為，與其在一般金融證券公司下單進
      行期貨交易的模式一致，足見DT789網站為交易臺灣指數
      期貨之網路平台，經營期貨交易業務，然並未經主管機關
      許可，是一個非法經營期貨業務之地下平台，可以確認無
      誤。
　　⒉告訴人吳俊龍分別於附表所示之時間，將附表所示之款項
      ，匯至被告呂惠娟之中信帳戶，有被告呂惠娟中信帳戶之
      交易明細可以證明（偵卷第219至240頁），這些匯款為告
      訴人吳俊龍於DT789網站下單的投資款項，亦經告訴人證
      述無誤，可以認定。而被告呂惠娟之合庫帳戶亦有於110
      年1月14日轉帳1萬1,415元、同年1月25日轉帳5萬15元、1
      10年2月3日轉讓5萬15元至告訴人吳俊龍之匯豐銀行帳號0
      00-000000000000號帳戶，亦有被告呂惠娟合庫帳戶之交
      易明細在卷可證（本院卷第189至193頁），佐以告訴人吳
      俊龍於本院審理時之證述，可以認定這些匯款紀錄是DT78
      9網站將期貨交易之獲利款項匯給告訴人吳俊龍之紀錄無
      疑。從而，被告呂惠娟所交付的中信帳戶、合庫帳戶，確
      實成為DT789網站非法經營地下期貨交易業務之收、付款
      帳戶。
　㈢被告蔡佩倫客觀上有幫助非法經營期貨業務之行為：
　　被告蔡佩倫確實有於110年2月19日18時許，前往臺北市松山
    區民生東路上某處，向真實姓名、年籍不詳之男子拿取白色
    三星牌手機（IMEI：000000000000000，含門號0000000000
    號SIM卡1枚）作為聯繫工具，並於翌（20）日10時許，接獲
    電話指示後，前往新北市○○區○○路0號前，欲向告訴人吳俊
    龍收取積欠的交易虧損金額5萬元之行為，前已認定無誤。
    既然該名男子是委託被告蔡佩倫向告訴人吳俊龍收取其積欠
    DT789網站的期貨交易款項，則該名男子當然是DT789經營團
    隊的一份子。因此，被告蔡佩倫確實有協助DT7889地下期貨
    經營業者向其客戶收取投資款項，而有幫助非法經營期貨交
    易業務之行為。
　㈣被告呂惠娟、蔡佩倫主觀上均有幫助非法經營期貨業務之不
    確定故意：
　　⒈正常情況下，一般人不會隨意借用他人的金融機構帳戶，
      也不會隨便委託素昧平生的他人代為收取有相當數額的金
      錢。如果有人不敢使用自己的帳戶，而要向陌生人借用帳
      戶，或者是有人要收錢，卻不敢親自去向他人收取，而委
      託沒有信賴基礎的陌生人去，都很有可能是因為他們在從
      事的是非法而與金流相關的財產犯罪，例如詐欺、賭博、
      地下期貨、地下匯兌等等，因此才需要找人頭帳戶或不相
      干的人出面收款，以隱蔽自己的真實身分。這種以代罪人
      頭隱藏自己非法活動的事情，被告呂惠娟、蔡佩倫應該也
      知道。
　　⒉被告呂惠娟將自己的中信帳戶、合庫帳戶，以2萬元的代價
      賣給一個真實姓名、年籍都不詳的LINDA，被告呂惠娟也
      自承不知道LINDA的真實背景，則被告呂惠娟在沒辦法掌
      握LINDA會把她的帳戶做什麼使用的情形下，就將不具商
      品屬性的個人金融機構帳戶做價賣給LINDA，顯然被告呂
      惠娟當時只在乎先拿到錢，對於LINDA之後會把帳戶從事
      什麼非法金融活動，都抱持著不在乎或無所謂的心態。
　　⒊被告蔡佩倫是在網路上看見「賺外快」字眼的廣告，就依
      照廣告上的聯絡方式與對方聯繫，並且前往臺北市松山區
      民生東路上某處向一個姓名、年籍均不詳的男子拿取扣案
      手機作為聯繫之用，對方沒有介紹工作內容，只請其明天
      等電話，也沒有向其收取任何個人資料、身份證或相關證
      件。也就是說，如果被告蔡佩倫若收了錢跑掉，對方也沒
      有任何方式可以確保款項，天底下不太可能會有正當經營
      的行業會用這種方式去收取客戶的貨款。其情形詭譎古怪
      ，被告蔡佩倫不可能沒有察覺，卻還是幫該名男子向告訴
      人吳俊龍收取款項，顯然被告蔡佩倫當時只想要賺錢，對
      於她自己參與如此詭異的行為而可能涉及犯罪，或是對於
      該名男子究竟是從事什麼非法行業、該筆款項究竟是什麼
      非法款項，都抱持著不在乎或無所謂的心態。
　　⒋如同前述，與金流有關的財產犯罪態樣甚多，包括詐欺、
      賭博、地下期貨、地下匯兌等等，雖然被告呂惠娟、蔡佩
      倫可能並不知道交付帳戶的對象或者是幫忙收錢的委託人
      究竟是從事哪一種非法活動，但是，也就是因為被告2人
      對於該人究竟是從事什麼樣的非法活動都漠不關心，換成
      另外一種說法，也就是代表不論那個人是在做什麼，被告
      2人都是覺得無所謂、不在乎，而願意接受任何可能性，
      不論該人最終是從事什麼非法活動，都不違背被告2人行
      為當下的本意。因此，被告呂惠娟的帳戶被拿去當作非法
      經營地下期貨交易業務的收、付款帳戶，而被告蔡佩倫幫
      忙取款的委託人，就是非法經營期貨交易業務的經營者，
      這些情況都在被告2人當初行為時的預見範圍內，而不違
      背其等之本意，因此，被告2人主觀上都有幫助他人非法
      經營期貨業務的不確定故意。
　㈤被告蔡佩倫的行為屬客觀既遂犯罪：
　　被告蔡佩倫雖未能成功向告訴人吳俊龍收取款項，然期貨交
    易法第112條第5項第3款之罪，是以未經許可經營期貨交易
    業務為構成要件，一有此行為，犯罪即已既遂。而被告蔡佩
    倫代地下期貨業者出面向投資人收取交易積欠款項時，就已
    經是在幫助地下期貨業者經營地下期貨業務，已該當於上開
    罪名幫助犯之構成要件，至於有無成功收取款項，僅是幫助
    程度高低不同而已，並不影響犯罪構成要件之該當。因此，
    被告蔡佩倫的行為，並沒有未遂的問題。
  ㈥綜上，本件事證明確，被告2人的犯行可以認定無疑，應該依
    法論罪處罰。
四、論罪科刑及沒收：
  ㈠被告2人均非以自己犯罪之意思經營期貨交易業務，也都沒有
    親自實施經營期貨交易業務之構成要件行為，均僅從旁協助
    正犯以便利正犯進行犯罪，因此被告2人的行為都是構成幫
    助犯，而應論以刑法第30條第1項前段、期貨交易法第112條
    第5項第3款之幫助非法經營期貨交易業務罪。
  ㈡變更起訴法條之說明：
　　⒈起訴書雖然認為被告呂惠娟所為，是犯刑法第30條第1項前
      段、刑法第339條第1項之幫助詐欺取財罪嫌；被告蔡佩倫
      是犯刑法第339條第3項、第1項之詐欺取財未遂罪嫌。
　　⒉然而，本件告訴人會將款項匯出，是因為投資DT789所架設
      的地下期貨交易網站，該網站雖屬未經許可之非法期貨交
      易機構，然並無證據顯示該網站有對告訴人施用何種詐術
      。告訴人雖指稱該網站刻意遲延交易時間，使其虧損等語
      ，然其所提出之網站交易截圖屬於無證據能力之證據，前
      已敘明，因此本件並無證據得以證明其所稱刻意遲延交易
      時間等情為真，況告訴人亦不否認其有在該網站投資獲利
      、對方也有將獲利匯款給他之經驗，則該網站所經營之地
      下期貨交易業務是否為詐術，尚有可疑之處。
　　⒊既然沒有證據證明告訴人是受詐欺集團詐騙而交付財物，
      則被告呂惠娟、蔡佩倫所為幫助犯行，自均與詐欺取財無
      涉，起訴書所指罪名即有未當，而本院已於審理程序中當
      庭告知本件論罪法條可能變更為幫助非法經營期貨業務罪
      ，以利雙方進行攻擊防禦，自應由本院依刑事訴訟法第30
      0條之規定，在社會事實同一之範圍內，將上開被告2人涉
      犯幫助詐欺取財罪、詐欺取財未遂罪之部分，變更起訴法
      條後予以審理。
　　⒋至於被告呂惠娟之辯護人辯稱本件應為幫助賭博等語，然D
      T789網站是以台指期為交易結算對象，已如上述，並非純
      以射倖性標的決定金錢輸贏的賭博網站，辯護人所辯尚有
      誤會，也在此一併說明。
　㈢被告2人均為幫助他人犯罪，並非親自實施犯罪之構成要件行
    為，對於犯罪實現與否的支配可能性較低，罪責程度較正犯
    為輕，得依刑法第30條第2項之規定，均減輕其刑。
　㈣審酌被告呂惠娟隨意將自身金融機構帳戶交付他人，被告蔡
    佩倫隨意替不認識之人收取不明款項，所為均是幫助他人犯
    罪，並且造成真正實施犯罪者得以隱身幕後，增加檢警查緝
    犯罪之困難，間接造成此類犯罪猖獗。惟考量被告2人均是
    基於不確定故意而犯罪，主觀惡性較低，且被告2人對於自
    己所做之客觀行為與客觀事實都坦白承認，犯後態度尚可，
    以及被告2人均無科刑紀錄，有臺灣高等法院被告前案紀錄
    表可查，素行均屬良好，以及被告2人之智識程度、家庭生
    活狀況等一切情狀，分別量處如主文所示之刑，以示儆懲。
　㈤緩刑：
　　被告2人均未曾因故意犯罪受有期徒刑以上刑之宣告，有臺
    灣高等法院被告前案紀錄表在卷可查，本件是基於不確定故
    意而犯罪，主觀惡性較低，於審理過程中坦承客觀事實，並
    無惡意逃避責任之意圖，足見被告2人有悔過之意，經過此
    次科刑教訓，應無再犯之虞，為避免短期自由刑之弊，使被
    告2人貼上受刑人之標籤，更生不易，因認本件所宣告之刑
    ，以暫不執行為適當，因此依刑法第74條第1項第1款之規定
    ，宣告緩刑2年。又為使被告2人能自本案深切記取教訓，並
    確實督促被告2人遵守法律並強化其法治之觀念，使其日後
    行事更為謹慎，爰依同法第74條第2項第8款之規定，命被告
    2人均應接受6小時之法治教育，併依同法第93條第1項第2款
    規定，諭知於緩刑期間付保護管束，以啟自新。若被告2人
    未能履行上開負擔，且情節重大足認原宣告之緩刑難收其預
    期效果，而有執行刑罰之必要者，依刑法第75條之1第1項第
    4款之規定，得撤銷其緩刑之宣告。　
　㈥沒收：
　　⒈被告呂惠娟自承有因交付帳戶給LINDA而獲得2萬元的對價
      ，此部分為被告呂惠娟的犯罪所得，應依刑法第38條之1
      第1項規定宣告沒收，並依同條第3項之規定，於全部或一
      部不能沒收時，追徵其價額。
　　⒉扣案白色三星牌手機（IMEI：000000000000000，含門號00
      00000000號SIM卡1枚）為被告蔡佩倫所有，供其犯罪所用
      之物，應依刑法第38條第2項之規定，宣告沒收。
　㈦不另為無罪諭知：
　　起訴書認為被告呂惠娟所為亦涉犯刑法第30條第1項前段、
    洗錢防制法第14條第1項之幫助洗錢罪嫌。然而被告呂惠娟
    所提供之金融機構帳戶，係被用作地下期貨交易的存、提款
    帳戶，而涉犯期貨交易法第112條第5項第3款之罪，前已說
    明。而期貨交易法第112條第5項第3款之罪，並不屬於洗錢
    防制法第3條所稱之特定犯罪，因此被告呂惠娟所為自不構
    成洗錢防制法第14條第1項所稱之洗錢罪，亦遑論其幫助犯
    ，此部分本應為被告呂惠娟無罪之諭知，然起訴書認為此部
    分與前開論罪科刑部分有想像競合之裁判上一罪關係，爰不
    另於主文中諭知此部分無罪，僅在理由中說明於此。
乙、無罪部分：
壹、公訴意旨略以：
　　被告蔡佩倫於110年2月間某日，在通訊軟體微信見賺外快之
    廣告，以微信與對方聯繫後，加入「林方芳」、「金燕」、
    「何欣」等真實姓名年籍不詳之人共組以實施詐術為手段之
    詐欺集團組織，擔任車手。因認被告蔡佩倫涉犯組織犯罪防
    制條例第第3條第1項之參與犯罪組織罪嫌。
貳、組織犯罪防制條例所稱之犯罪組織，是指三人以上，以實施
    強暴、脅迫、詐術、恐嚇為手段或最重本刑逾五年有期徒刑
    之刑之罪，所組成具有持續性或牟利性之有結構性組織，該
    條例第3條第1項定有明文。本件涉及之犯罪集團DT789，是
    經營地下期貨之不法集團，前已認定明確。其所經營者雖為
    不法事業，但並不涉及強暴、脅迫、詐術、恐嚇等手段，因
    此並不符合組織犯罪防制條例所定犯罪組織之定義。從而，
    不論被告蔡佩倫有無加入該不法集團，均不構成組織犯罪防
    制條例第3條第1項之參與犯罪組織罪嫌。
參、綜上，公訴意旨所指此部分犯行屬於不能證明，應為被告蔡
    佩倫無罪之諭知。
據上論斷，應依刑事訴訟法第299條第1項前段、第300條、第301
條第1項，判決如主文。
本案經檢察官李冠輝偵查起訴，由檢察官盧祐涵到庭執行職務。
中　　華　　民　　國　　111 　年　　5 　　月　　24　　日
                  刑事第十六審判長法  官  黃志中
　　　　　　　　　                法  官  時瑋辰
　　　　　　　　　                法　官  薛巧翊
上列正本證明與原本無異。
如不服本判決，應於判決送達後20日內敘明上訴理由，向本院提
出上訴狀 (應附繕本) ，上訴於臺灣高等法院。其未敘述上訴理
由者，應於上訴期間屆滿後20日內向本院補提理由書「切勿逕送
上級法院」。
                                書記官　黃莉涵
中　　華　　民　　國　　111 　年　　5 　　月　　30　　日
附錄本案論罪科刑法條全文：
期貨交易法第56條
非期貨商除本法另有規定者外，不得經營期貨交易業務。
期貨商須經主管機關之許可並發給許可證照，始得營業。
外國期貨商須經中華民國政府認許，且經主管機關之許可並發給
許可證照，始得營業。
期貨商之分支機構，非經主管機關許可並發給許可證照，不得設
立或營業。
期貨商之組織形態、設置標準及管理規則，由主管機關定之。

期貨交易法第112條
違反第106條、第107條，或第108條第1項之規定者，處3年以上1
0年以下有期徒刑，得併科新臺幣1千萬元以上2億元以下罰金。
犯前項之罪，於犯罪後自首，如自動繳交全部犯罪所得者，減輕
或免除其刑；並因而查獲其他正犯或共犯者，免除其刑。
犯第1項之罪，在偵查中自白，如自動繳交全部犯罪所得者，減
輕其刑；並因而查獲其他正犯或共犯者，減輕其刑至二分之一。
犯第1項之罪，其因犯罪獲致財物或財產上利益超過罰金最高額
時，得於所得利益之範圍內加重罰金。
有下列情事之一者，處7年以下有期徒刑，得併科新臺幣3百萬元
以下罰金：
一、未經許可，擅自經營期貨交易所或期貨交易所業務。
二、未經許可，擅自經營期貨結算機構。
三、違反第56條第1項之規定。
四、未經許可，擅自經營槓桿交易商。
五、未經許可，擅自經營期貨信託事業、期貨經理事業、期貨顧
    問事業或其他期貨服務事業。
六、期貨信託事業違反第84條第1項規定募集期貨信託基金。

中華民國刑法第30條
（幫助犯及其處罰）
幫助他人實行犯罪行為者，為幫助犯。雖他人不知幫助之情者，
亦同。
幫助犯之處罰，得按正犯之刑減輕之。

附表：
編號 匯入時間 匯款金額(新臺幣) 告訴人帳戶 匯入帳戶 1 110年1月21日8時10分許 5萬元 中國信託商業銀行000000000000號帳戶 被告呂惠娟中國信託商業銀行帳號000000000000號帳戶 2 110年1月22日9時13分許 5萬元 同上 同上 3 110年1月25日8時19分許 5萬元 同上 同上 4 110年1月27日9時17分許 5萬元 同上 同上 5 110年1月27日14時16分許 5萬元 同上 同上 6 110年1月29日11時22分許 5萬元 同上 同上 7 110年2月1日16時07分許 5萬元 同上 同上 8 110年2月2日8時23分許 5萬元 同上 同上 9 110年2月9日11時40分許 5萬元 同上 同上